ACORDAO-COMPLETO-2422540

ACÓRDÃO DE RELAÇÃO

ACÓRDÃO DE RELAÇÃO 2078/2020 ATA 30/2020 - PLENÁRIO

Acórdão 2078/2020-TCU-Plenário
Considerando se tratar de representação em face de possíveis irregularidades no Registro de Preço 2020/1441 (7421) , conduzido pelo Banco do Brasil S.A. para fornecimento de material de escritório para distribuição pelo CESUP Plataforma São Paulo/Amox SP;
Considerando que o certame apresentou economicidade e competitividade, caracterizados pela participação de oito diferentes empresas e pela redução de 43% entre a proposta de menor preço inicialmente apresentada e a proposta vencedora;
Considerando que as especificações técnicas do item caneta esferográfica não se mostraram restritivas, como sugerido pelo representante;
Considerando que a Administração deve revisar seus termos editalícios constantemente, em busca de soluções de melhor relação custo-benefício;
Considerando que a jurisprudência do TCU é no sentido de que, nas licitações para registro de preços, a adjudicação por item é a regra geral (Acórdãos 2.901/2016, 1.893/2017, 1.347/2018 e 1.650/2020, todos do Plenário) ;
Considerando que não restaram caracterizados os pressupostos para concessão de medida cautelar, nos termos da análise empreendida na peça 16;
Os Ministros do Tribunal de Contas da União ACORDAM, por unanimidade, com fundamento no art. 43, inciso I, da Lei 8.443/1992, arts. 143, inciso III; 235 c/c o art. 237, VII e parágrafo único, e art. 276, §6°, todos do Regimento Interno/TCU, em conhecer da presente representação, por preencher os requisitos de admissibilidade, para, no mérito, considerá-la parcialmente procedente, em indeferir o pedido de concessão de medida cautelar formulado pela representante, em adotar a medida a seguir, e em dar ciência desta deliberação ao Banco do Brasil e à representante, juntamente com a instrução (peça 16 ) , de acordo com os pareceres emitidos nos autos.
1. Processo TC-Processo 024.831/2020-4 (REPRESENTAÇÃO) 
1.1. Órgão/Entidade: Banco do Brasil S.A.
1.2. Relator: Ministro Bruno Dantas
1.3. Representante do Ministério Público: não atuou
1.4. Unidade Técnica: Secretaria de Controle Externo de Aquisições Logísticas (Selog) .
1.5. Representação legal:
1.6. Dar ciência ao Banco do Brasil S.A., com fundamento no art. 9º, inciso I, da Resolução-TCU 315/2020, sobre as seguintes impropriedades/falhas, identificadas na LE 2020/1441 (7421) , para que sejam adotadas medidas internas com vistas à prevenção de outras ocorrências semelhantes:
1.6.1. falta de revisão das especificações do objeto, representando risco de perda de oportunidade de aquisição de novos produtos lançados no mercado, com igual ou melhor qualidade e menor custo relativamente a produtos usuais/convencionais, contrariando o princípio da eficiência;
1.6.2. falta de análise demonstrativa das vantagens de se adotar o critério de julgamento por lote ou grupo de itens, aumentando o risco de adoção de modelagem inadequada ou menos econômica, mormente quando vedadas a participação de consórcio e a subcontratação, contrariando os princípios da eficiência e da competitividade.

Banco do Brasil S.A.

BRUNO DANTAS

Não atuou

REPRESENTAÇÃO (REPR)

Secretaria de Controle Externo de Aquisições Logísticas (Selog).